---
title: "Proyecto integrador"
author: "Karen Castillo Brito"
date: "`r Sys.Date()`"
output: html_document
---

```{r setup, include=FALSE}
knitr::opts_chunk$set(echo = TRUE)
```

# Problemas de anualidades vencidas

## Problemas de valor futuro vencido

### Problema 1

Una persona desea ahorrar $500.00 cada fin de quincena durante 40 años. Si el fondo de inversión paga una tasa de rendimiento de 7.5% ¿Cuánto dinero tendrá ahorrado al final de su proyecto financiero?

```{r}
source("https://raw.githubusercontent.com/KarenCastilloBrito/Proyecto-integrador-1/main/funcionesAnualidades.R")
#Corremos la funcion VFVenc
VFVenc(500, 40*24, 0.075/24)
```

### Problema 2

Una persona desea acumular $3,038,688.00. Si el fondo de inversión paga una tasa de rendimiento de 7.5%¿Cuánto dinero debe ahorrar cada fin de quincena durante 40 años?

```{r}
source("https://raw.githubusercontent.com/KarenCastilloBrito/Proyecto-integrador-1/main/funcionesAnualidades.R")
#Corremos la funcion PagoVFVenc
PagoVFVenc(3038688, 40*24, 0.075/24)
```

### Problema 3

Una persona desea acumular $3,038,688.00. Si abona cada fin de quincena $500.00 por 40 años ¿De cuánto debe ser la tasa de interés?

```{r}
source("https://raw.githubusercontent.com/KarenCastilloBrito/Proyecto-integrador-1/main/funcionesAnualidades.R")
#Corremos la funcion TasaVFVenc
TasaVFVenc(3038688, 500, 40*24)
```

### Problema 4

Una persona desea acumular $3,038,688.00. Si abona cada fin de quincena $500.00 a una tasa de 7.5% ¿Cuánto tiempo pasará hasta acumular su monto?

```{r}
source("https://raw.githubusercontent.com/KarenCastilloBrito/Proyecto-integrador-1/main/funcionesAnualidades.R")
#Corremos la funcion PeriodosVFVenc
PeriodosVFVenc(3038688, 500, 0.075/24)
```

## Problemas de valor actual vencido

### Problema 1

Una persona paga al final de cada quincena $450.00 durante 2 años. Si la tienda departamental le cobra un 11% de interés ¿Cuánto le prestaron?

```{r}
source("https://raw.githubusercontent.com/KarenCastilloBrito/Proyecto-integrador-1/main/funcionesAnualidades.R")
#Corremos la funcion VAVenc
VAVenc(450, 2*24, 0.11/24)
```

### Problema 2

Una persona debe $19,349.45. Si la tienda departamental le cobra 11% de interés durante 2 años ¿Cuánto abona al final de cada quincena?

```{r}
source("https://raw.githubusercontent.com/KarenCastilloBrito/Proyecto-integrador-1/main/funcionesAnualidades.R")
#Corremos la funcion PagoVAVenc
PagoVAvenc(19349.45, 2*24, 0.11/24)
```

### Problema 3

Una persona debe $19,349.45. Si abona $450.00 al final de cada quincena durante 2 años ¿Cuánto es la tasa de interés que cobra la tienda departamental?

```{r}
source("https://raw.githubusercontent.com/KarenCastilloBrito/Proyecto-integrador-1/main/funcionesAnualidades.R")
#Corremos la funcion TasaVAVenc
TasaVAVenc(19349.45, 450, 2*24)
```

### Problema 4

Una persona debe $19,349.45. Si abona $450.00 al final de cada quincena a una tasa de 11% ¿En cuánto tiempo terminará de pagar?

```{r}
source("https://raw.githubusercontent.com/KarenCastilloBrito/Proyecto-integrador-1/main/funcionesAnualidades.R")
#Corremos la funcion PeriodosVAVenc
PeriodosVAVenc(19349.45, 450, 0.11/24)
```

# Problemas de anualidades anticipadas

## Problemas de Valor futuro anticipado

### Problema 1

Una persona desea ahorrar $500.00 cada inicio de quincena durante 40 años. Si el fondo de inversión paga una tasa de rendimiento de 7.5% ¿Cuánto dinero tendrá ahorrado al final de su proyecto financiero?

```{r}
source("https://raw.githubusercontent.com/KarenCastilloBrito/Proyecto-integrador-1/main/funcionesAnualidades.R")
#Corremos la funcion VFAnt
VFAnt(500, 40*24, 0.075/24)
```

### Problema 2

Una persona desea acumular $3,048,184.00. Si el fondo de inversión paga una tasa de rendimiento de 7.5%¿Cuánto dinero debe ahorrar cada inicio de quincena durante 40 años?

```{r}
source("https://raw.githubusercontent.com/KarenCastilloBrito/Proyecto-integrador-1/main/funcionesAnualidades.R")
#Corremos la funcion PagoVFAnt
PagoVFAnt(3048184, 40*24, 0.075/24)
```

### Problema 3

Una persona desea acumular $3,048,184.00. Si abona cada inicio de quincena $500.00 por 40 años ¿De cuánto debe ser la tasa de interés?

```{r}
source("https://raw.githubusercontent.com/KarenCastilloBrito/Proyecto-integrador-1/main/funcionesAnualidades.R")
#Corremos la funcion TasaVFAnt
TasaVFAnt(3048184, 500, 40*24)
```

### Problema 4

Una persona desea acumular $3,048,184.00. Si abona cada inicio de quincena $500.00 a una tasa de 7.5% ¿Cuánto tiempo pasará hasta acumular su monto?

```{r}
source("https://raw.githubusercontent.com/KarenCastilloBrito/Proyecto-integrador-1/main/funcionesAnualidades.R")
#Corremos la funcion PeriodosVFAnt
PeriodosVFAnt(3048184, 500, 0.075/24)
```

## Problemas de valor actual anticipado

### Problema 1

Una persona paga al inicio de cada quincena $450.00 durante 2 años. Si la tienda departamental le cobra un 11% de interés ¿Cuánto le prestaron?

```{r}
source("https://raw.githubusercontent.com/KarenCastilloBrito/Proyecto-integrador-1/main/funcionesAnualidades.R")
#Corremos la funcion VAAnt
VAAnt(450, 2*24, 0.11/24)
```

### Problema 2

Una persona debe $19,438.13. Si la tienda departamental le cobra 11% de interés durante 2 años ¿Cuánto abona al inicio de cada quincena?

```{r}
source("https://raw.githubusercontent.com/KarenCastilloBrito/Proyecto-integrador-1/main/funcionesAnualidades.R")
#Corremos la funcion PagoVAAnt
PagoVAAnt(19438.13, 2*24, 0.11/24)
```

### Problema 3

Una persona debe $19,438.13. Si abona $450.00 al inicio de cada quincena durante 2 años ¿Cuánto es la tasa de interés que cobra la tienda departamental?

```{r}
source("https://raw.githubusercontent.com/KarenCastilloBrito/Proyecto-integrador-1/main/funcionesAnualidades.R")
#Corremos la funcion TasaVAAnt
TasaVAAnt(19438.13, 450, 2*24)
```

### Problema 4

Una persona debe $19,438.13. Si abona $450.00 al inicio de cada quincena a una tasa de 11% ¿En cuánto tiempo terminará de pagar?

```{r}
source("https://raw.githubusercontent.com/KarenCastilloBrito/Proyecto-integrador-1/main/funcionesAnualidades.R")
#Corremos la funcion PeriodosVAAnt
PeriodosVAAnt(19438.13, 450, 0.11/24)
```

# Problemas de anualidades diferidas con pagos vencidos

## Valor actual vencido

¿Cuánto le prestaron si comienza a pagar 3 meses después de adquirido el financiamiento?

```{r}
source("https://raw.githubusercontent.com/KarenCastilloBrito/Proyecto-integrador-1/main/funcionesAnualidades.R")
#Corremos la funcion VADif
VADif(450, 2*24, 0.11/24, 24/4)
```

## Monto de pago vencido

¿De cuánto es el abono quincenal de su préstamo de $18,825.77 a 11% de tasa de interés por 2 años si lo empieza a pagar 3 meses después?

```{r}
source("https://raw.githubusercontent.com/KarenCastilloBrito/Proyecto-integrador-1/main/funcionesAnualidades.R")
#Corremos la funcion PagoVADif
PagoVADif(18825.77, 2*24, 0.11/24, 1*24/4)
```

